臺灣臺北地方法院刑事判決　　　　　　　 95年度訴字第770號
公　訴　人　臺灣臺北地方法院檢察署檢察官
被　　　告　戊○○
選任辯護人　楊珮君律師
　　　　　　張旭業律師
上列被告因違反期貨交易法案件，經檢察官提起公訴（94年度偵
字第11204號），本院判決如下：
    主  文
戊○○共同未經許可擅自經營期貨經理事業及期貨顧問事業，處
有期徒刑拾月。
    事  實
一、己○○（另行審結）明知經營期貨經理、顧問事業需經主管
    機關行政院金融監督管理委員會證券期貨局（下稱證期會）
    許可發給證照，始得經營，卻未經許可，於民國八十六年至
    八十九年間非法經營期貨經理、顧問事業，而經臺灣高等法
    院以九十年度上更（一）字第一０六三號判處有期徒刑二年
    ，並經最高法院以九十五年度台上字第一四三一號駁回上訴
    確定。其為警查獲後又思以相同手法另起爐灶，遂另行起意
    自九十一年二月間起，承租臺北市○○○路○段九九號三十
    樓之辦公室，另行成立「訊匯國際有限公司」（下稱訊匯公
    司），且其明知位在澳門之謝氏投資公司（下稱謝氏公司）
    未在我國依公司法規定辦理設立登記，未經認許不得在我國
    境內營業，己○○卻以謝氏公司名義對外招攬客戶，並僱佣
    同有犯意聯絡之乙○○（另行審結）、吳明航（另經臺灣高
    等法院以九十四年度上訴字第一六九六號審結）、戊○○等
    人，共同基於以未經認許之謝氏公司對外營業，並由訊匯公
    司非法經營期貨經理、顧問事業之犯意聯絡，由吳明航擔任
    執行董事，乙○○、戊○○擔任副理或高級業務員（戊○○
    對外自稱經理），負責對內僱用、督導、管理員工、決定公
    司營運事項，並對外招攬客戶從事期貨交易，亦即其等自行
    或僱人以電話訪問方式，對客戶宣傳說明期貨交易之內容與
    獲利可能性後，引發客戶產生興趣，若客戶同意從事期貨交
    易，即代為聯絡客戶與謝氏公司簽訂外匯保證金交易契約。
    約定客戶於繳匯一定之外幣至謝氏公司指定之香港渣打銀行
    、中國香港分行TSE` s INTERNATIONAL（MACAU）LTD.帳戶
    （帳號分別為00000000000、000000000000000）後，即可向
    謝氏公司下單操作外幣保證金交易（單位以口計算，每一口
    保證金為美金十萬元，而可供實際交易之金額則為保證金之
    數倍金額），客戶於下單當日得要求平倉或留倉，並依據平
    倉時各該外幣匯率在市場行情變動之漲跌情形結算差額。訊
    匯公司則從各該客戶透過謝氏公司下單進行交易所給付之手
    續費中，抽取每口美金八十元之佣金。己○○等人並在訊匯
    公司上址提供場所、設備、相關外匯資訊及分析意見等，供
    客戶自行下單，經營期貨顧問事業；亦可由客戶簽訂投資契
    約、授權書等，委託訊匯公司人員代客操作日圓、歐元、法
    郎、美金等外匯保證金交易，經營期貨經理事業，訊匯公司
    人員即可從中獲取酬佣。嗣於九十三年八月間，戊○○透過
    友人丁○○招得甲○○○○○（下稱救總）投資外匯保證金
    交易，並數度與乙○○前往救總提供期貨分析建議，嗣救總
    與謝氏公司簽訂外匯保證金交易契約，並與戊○○簽訂投資
    獲利酬佣同意書委託戊○○代為操作後，即將美金五十萬元
    匯入前述謝氏公司在渣打銀行開設之帳戶，並由戊○○、乙○○代為操作買賣外幣，嗣於九十三年十一月二十六日至同
    年十二月七日之短時間內，即造成救總上開投資款項僅餘美
    金四千八百一十三元之鉅額虧損。嗣於九十四年三月三日經
    法務部調查局臺北市調處據報查獲，並在訊匯公司內扣得如
    附表所示之訊匯公司簡介宣傳資料、公司人事薪佣福利制度
    資料、外匯買賣交易紀錄、匯款水單、帳戶管理費收取流程
    表、客戶買賣結算單等物。
二、案經法務部調查局臺北市調查處移送臺灣臺北地方法院檢察
    署檢察官偵查後起訴。
    理  由
一、訊據被告戊○○固承認有於前述期間在訊匯公司上址任職，
    負責與客戶接洽介紹外匯保證金交易內容，包括選擇權及保
    證金交易，有透過公司業務丁○○與救總的人接洽，亦有至
    救總簽約，並將救總的錢匯到謝氏公司之事實，惟否認有何
    違反公司法或期貨交易法之犯行。辯稱：在訊匯公司只是兼
    差，選擇權與保證金交易不在其業務範圍內，客戶若要做上
    開交易都由己○○負責，其在公司只是小業務員，並無營運
    決策權，不知公司有無經證期會許可，也不知公司有無代客
    交易。救總生意接到之後就交給己○○，其並未處理云云。
    經查:
(一)、期貨交易法所稱之期貨交易，係指依國內外期貨交易所或其
    他期貨市場之規則或實務，從事衍生自商品、貨幣、有價證
    券、利率、指數或其他利益之期貨契約、選擇權契約、期貨
    選擇權契約與槓桿保證金契約。該法第三條第一項第四款並
    明訂所謂「槓桿保證金契約」，係指依國內外期貨交易所或
    其他期貨市場之規則或實務，由當事人約定，一方支付價金
    、一定成數之款項或取得他方授與之一定信用額度，雙方於
    未來特定期間內，依約定方式結算差價或交付約定物之契約
    ，為期貨交易之一種。又所謂「外幣保證金交易」，係指一
    方於客戶與其簽約並繳付外幣保證金後，得隨時應客戶之請
    求，於保證金之數倍範圍內以自己之名義為客戶之計算，在
    外匯市場從事不同幣別間之即期或遠期買賣交易。此項交易
    不需實際交割，一般都在當日或到期前以反方向交易軋平之
    方式結算買賣差價。實務上客戶與銀行間所簽訂之外幣保證
    金契約，均約定客戶得將契約延續至下一銀行營業日，且若
    契約自一銀行營業日延續下一銀行營業日，則客戶由於契約
    延續之差價所獲致之損益，經銀行確定後，即存入客戶外幣
    保證金帳戶或自其中扣除。換言之，外幣保證金契約雖然得
    於當日要求平倉，惟客戶簽訂外幣保證金契約時並不知何時
    會平倉（履行日不確定），得視匯率之變動而決定其平倉日
    ，是該等契約實際上並無到期日，具有約定於未來時間履行
    契約之性質。此種契約因具有：以保證金交易，未來期
    間履約特性，每日結算損益（mark to market）之特點，
    符合期貨交易法所謂槓桿保證金契約之要件，自屬該法所規
    範之範圍。次查，任何人非經主管機關許可，不得經營「期
    貨經理事業」與「期貨顧問事業」，同法第八十二條第一項
    定有明文。而該條所謂之期貨經理事業，係指經營者接受特
    定人委任，對委任人之委託交易資金，就有關期貨交易為分
    析、判斷，並基於該分析判斷，為委任人執行期貨交易之業
    務者。亦即經營者可接受特定人委任從事全權委託期貨交易
    業務，為委任人執行期貨交易之業務而言。再者，期貨顧問
    事業，係指為獲取報酬，經營或提供期貨交易之分析、判斷
    意見者，其實際提供之服務包括接受委任，對期貨交易有關
    事項提供研究分析意見或建議、發行有關期貨交易之出版品
    、舉辦有關期貨交易之講習等內容，此見期貨交易法第八十
    七條、期貨經理事業管理規則第二條第一款、第三條，以及
    期貨經理事業設置標準第二條、期貨顧問事業設置標準第二
    條第一項、期貨顧問事業管理規則第二條第一項規定亦可明
    瞭。
(二)、己○○於八十六年至八十九年間有非法經營期貨經理、顧問
    事業之前案，有臺灣高等法院九十年度上更（一）字第一０
    六三號、最高法院九十五年度台上字第一四三一號判決各一
    份在卷可考。己○○另自九十一年二月間起，承租臺北市○○○路○段九九號三十樓之辦公室，另行成立訊匯公司，並
    僱佣吳明航、乙○○、戊○○等人對內僱用、管理員工，對
    外招攬客戶從事期貨交易，該等交易並未獲得證期會之許可
    ，從事期貨交易後，訊匯公司可從未經我國認許之謝氏公司
    獲取一定比例之佣金，佣金扣除成本後即由戊○○等高級營
    業員分配，戊○○確實有招攬救總與謝氏公司簽訂外匯保證
    金交易合約，實際操作係由戊○○負責等情，業據己○○於
    本案調查中供述：伊於八十七年間因經營謝氏投資顧問公司
    為調查局查獲，後來又以訊匯公司名義經營外匯保證金買賣
    ，謝氏公司並未向經濟部申請公司登記，訊匯公司僅向臺北
    市政府申請營利事業登記，卻由業務員招攬客戶到該公司下
    單買賣外匯保證金，客戶可透過訊匯公司仲介與謝氏公司簽
    約，將開戶金額匯入前揭謝氏公司在香港渣打銀行開設之帳
    戶，透過謝氏公司買賣，客戶每下單一口以美金十萬元計算
    ，訊匯公司從中抽取每口美金八十美元之佣金。謝氏公司每
    月結算後會將佣金給訊匯公司，公司先抽取四成做為人事開
    銷及公司租金等費用，其餘交給高級業務員乙○○、戊○○
    等人去分配，九十四年三月三日調查局至訊匯公司搜索扣得
    之存託交易帳戶合約書、現貨外匯選擇權合約書是由訊匯公
    司仲介客戶與謝氏公司簽訂之合約，簡介宣傳資料等是給客
    戶看的。知道救總有跟戊○○接觸投資做外匯保證金買賣，
    如何操作要問戊○○等語詳盡（見94年度偵字第11204號案
    件法務部調查局台北市調查處卷第二五至二八頁，被告戊○○不爭執該筆錄證據能力，且己○○現已所在不明，該筆錄
    應有證據能力）。核與乙○○陳稱：其任務主要是招攬客戶
    從事外匯買賣等衍生性金融商品，仲介客戶從事外匯保證金
    交易，每口可抽得十至二十美元之佣金，戊○○也負責招攬
    客戶從事外匯保證金交易。救總是本公司客戶，但都由戊○○負責處理，實際下單情形要問戊○○等語相符（同上卷第
    二一、二三頁，被告戊○○不爭執該筆錄證據能力，且乙○○現已所在不明，該筆錄應有證據能力）。並經吳明航於調
    查中陳稱：有至訊匯公司從事分析投資工作，客戶必須跟謝
    氏公司簽約，之後客戶可自行或委託訊匯公司下單交易等語
    明確（同上卷第十七頁，被告戊○○不爭執該筆錄證據能力
    ）。又訊匯公司客戶呂仁團、林政道分別於九十三年五月、
    九十三年八月間透過訊匯公司介紹，匯款十萬美元至香港渣
    打銀行謝氏公司指定帳戶，其等未曾自行下單，係全權由訊
    匯公司處理乙節，並據呂仁團、林政道於調查中陳述明確（
    同上卷第十一至十二、十四至十五頁，被告戊○○不爭執該
    等筆錄證據能力）。此外，並有扣案如附表所示之訊匯公司
    內部人員名片資料、香港商渣打銀行經紀商訊匯公司外幣交
    易、外匯保證金交易簡介宣傳資料、謝氏公司與救總簽訂之
    信託投資合約條款、救總與戊○○簽訂之投資獲利酬佣同意
    書、匯出匯款申請書、外匯買賣交易紀錄、帳戶管理費收取
    流程表、客戶買賣結算單等資料各一份在卷可稽，足見訊匯
    公司確實有於前述時、地未經許可僱用戊○○等人從事期貨
    顧問與經理事業無誤。
(三)、被告係訊匯公司高級業務員（之後升任副理），對外並掛經
    理頭銜，可自行僱請業務員幫忙招攬客戶，其於九十三年八
    月間，透過丁○○招得救總投資外匯保證金交易，並數度與
    乙○○、吳明航前往救總提供期貨分析建議，嗣救總與謝氏
    公司簽訂外匯保證金交易契約，並將美金五十萬元匯入謝氏
    公司在渣打銀行開設之帳戶後，約定由戊○○代為操作買賣
    外幣，戊○○可從中獲取佣金，後至同年十二月七日，救總
    上開投資款項僅餘美金四千八百一十三元等情，並據丁○○
    、丙○○於本院審理時到庭具結證述詳盡。丁○○證述：九
    十三年下半年在訊匯公司任職，負責打電話找客人介紹公司
    的產品。因為跟戊○○是國中同學，戊○○就找我去訊匯公
    司幫他，在公司裡戊○○是我的主管，乙○○、吳明航也是
    主管，訊匯公司內部的組織好像分成ＡＢ二組，有一點競爭
    的關係，我們這邊的執行董事是吳明航，其他還有戊○○、
    乙○○。剛開始戊○○是專員，乙○○是副理，救總錢匯進
    來後，戊○○變成副理，乙○○是輔助戊○○，戊○○是直
    屬吳明航。第二次去救總介紹產品時，戊○○表示他跟我是
    同學，需要一個比他高的主管，所以請乙○○扮演這個角色
    ，事實上戊○○也是副理，沒有誰比較高。戊○○幾乎每天
    都有到公司，約中午過後才進公司，救總單子在進行時，他
    跟乙○○都是晚上進來進行敲單，確認外幣價位，他們會打
    電話去敲價，一直到凌晨。公司的電腦都有顯示外匯價位的
    設備，可以操作的是放在辦公室最前面，員工都可以使用。
    公司主要的營業項目有外匯選擇權及套匯交易、保本外幣存
    款戶頭（進外帳），DM上都有，員工約十幾二十個人。乙○○會自己打電話招攬客戶，但戊○○不會，他是找我還有另
    外二個同事（小芳、另一個男生）打電話找客戶。公司並非
    所有員工都能幫客戶做外匯選擇權交易，因為需要一些內線
    號碼，戊○○、乙○○才知道，因為我有看過他們打。我在
    九十三年四月進到訊匯公司，打電話打一陣子後，我姑姑丙○○在救總上班，要尋找投資產品，問我有何保守的商品，
    我就詢問戊○○，戊○○請我約丙○○，在丙○○下班後我
    跟戊○○還有丙○○見過一次面，戊○○那次主要是分析各
    個金融產品，有提到訊匯公司的產品，中間有請我傳一些資
    料給丙○○，後來戊○○、乙○○建議我約丙○○出來，由
    乙○○跟丙○○講解公司產品，這次我也有在場。後來救總
    有跟訊匯公司簽約，簽約時是由我、戊○○、乙○○跟救總
    簽約。救總的案子，是由乙○○打電話詢問價位，在選擇權
    詢價單寫下數字，上面會寫上時間、日期，請客戶簽名，這
    邊是由戊○○代簽，再拿去傳真，請會計傳真到澳門，會計
    會蓋印，澳門會回傳寫上確認的符號，這張就成立，隔天會
    有選擇權確認的文件回來。客戶匯款都是匯到境外帳戶，那
    時是跟渣打銀行配合，後來又跟中國銀行配合簽約。後來是
    戊○○、乙○○負責處理救總這些外匯選擇權交易，我有在
    旁邊看他們敲單，他們叫我在旁邊學，我有聽到戊○○說救
    總的帳號及他的AE號碼，所以確定他是敲救總的單子，戊○○的AE數字是8888，是戊○○告訴我這是他自己選的。大部
    分是他們二個商量好，戊○○叫乙○○去敲單。（後來救總
    發現虧損），跟戊○○要（交易）錄音帶，戊○○說要從澳
    門寄過來，之後有提出錄音帶表示是真的有交易，錄音帶裡
    面有乙○○、戊○○的聲音。後來我跟丙○○決定救總的投
    資要平倉，乙○○跟戊○○才給我們一組號碼，我用手機打
    ，很像國外電話，我有打002，會有人接，是香港腔，會講
    國語，他問我帳戶代碼，跟AE代碼，就是戊○○的代碼。「
    救總」虧損後，戊○○約我出來，給我六萬元，我的底薪是
    二萬，他說有薪水、獎金及傭金等語（本院卷二第一一八至
    一二六頁）。核與證人丙○○證稱：九十三年間在救助擔任
    會計主管，九十三年七月間救總要開闢財源，我姪女丁○○
    在訊匯公司工作，告訴我可以介紹戊○○幫我解釋公司產品
    。戊○○當時給我的名片是高級專員，說他的業績很亮麗，
    第二次見面有丁○○、乙○○。後來救總有委託訊匯公司，
    在九十三年十一月二十三日匯美金五十萬元並簽約。簽約時
    是戊○○跟乙○○代表訊匯公司來簽約。之後戊○○的名片
    就變成經理。當時戊○○說是訊匯公司自己操作，戊○○也
    會幫忙操作，後來投資是虧錢，最後剩四千八百十三元美金
    。後來找訊匯公司洽談，是戊○○、乙○○出面談虧損事宜
    ，並提出交易錄音帶，事發後才知道訊匯公司沒有經主管機
    關核准等語相符（本院卷二第一０六至一一四頁）。再經本
    院當庭勘驗戊○○提出之交易錄音帶，戊○○承認譯文第二
    四、二五段係其下單之聲音（本院卷二第三十至三二、二一
    ０至二一一頁），雖丁○○、丙○○於勘驗時表示大部分對
    話為乙○○聲音，但除二四、二五段外，尚有其餘對話亦屬
    戊○○之聲音，但為戊○○所否認，表示其餘各段均為乙○○聲音。參酌丁○○證稱通常係戊○○、乙○○商量後，由
    乙○○打電話下單，故前述勘驗結果，堪認與丁○○之證述
    內容相互吻合；況依戊○○自承之兩段交易錄音，已可認定
    其有代客操作之事實，故戊○○辯稱僅二四、二五段為其聲
    音，可見其未負責救總之交易云云，並不可採。此外，復有
    己○○、乙○○、戊○○等人之名片（戊○○名片上記載為
    經理）、救總與謝氏公司簽訂之存託交易合約書、現貨外匯
    選擇權合約書（見證人欄均為戊○○之簽名）、救總與戊○○簽訂之投資獲利酬庸同意書（約定獲利時救總願以三個月
    獲利之百分之二十作為酬庸回饋給戊○○）、匯款單各一份
    在卷可稽（偵字卷第五四至五六、七三至七七、八一至八八
    、八九至九二頁），更有前述交易錄音帶一卷扣案可資佐證
    ，益見丁○○與丙○○所言屬實，應堪採信。
(四)、被告雖以前揭情詞置辯，但不論被告在訊匯公司是否兼職，
    只要被告有參與提供外匯保證金交易之分析建議或代客操作
    ，即與期貨顧問、經理業務相符。再觀諸己○○表示謝氏公
    司所給之佣金，扣除公司開銷後，由戊○○等高級專員分配
    ；丁○○亦稱係戊○○僱用其幫忙打電話找客戶，另外還有
    兩人亦幫戊○○打電話，戊○○與乙○○職位相當，上面只
    有主管吳明航，最後六萬元是戊○○直接交給伊等語，可見
    戊○○有對內僱用、管理員工並發給薪資之決策權利；丙○○並稱救總案子主要都是戊○○介紹、簽約，可見戊○○對
    外亦有代表訊匯公司推展外匯保證金交易、代表公司簽約見
    證、並受託代客操作而簽立酬庸契約之權責，足徵其在訊匯
    公司係有參與營運決策權力之核心主管。況戊○○自承知悉
    案發時臺灣禁止買賣外匯保證金，其亦見過訊匯公司營利事
    業登記證，可知其對訊匯公司營業項目未包括期貨交易，未
    經證期會許可不得經營期貨業務，謝氏公司亦未向經濟部申
    請設立登記，成為可在境內營業之外國公司乙節，均已了然
    於胸。故其辯稱所從事之業務與期貨交易均無關聯，僅係訊
    匯公司之小職員，未參與營運決策云云，均屬卸責之詞，委
    無可採。綜上所述，本件事證明確，被告戊○○犯行堪以認
    定。
三、論罪科刑部分：
(一)、查被告戊○○行為後，刑法業於九十四年二月二日修正公布
    部分條文，並於九十五年七月一日施行。依修正後刑法第二
    條第一項規定：「行為後法律有變更者，適用行為時之法律
    。但行為後之法律有利於行為人者，適用最有利於行為人之
    法律。」，此條規定係規範行為後法律變更所生新舊法律比
    較適用之準據，是刑法第二條本身雖經修正，尚無比較新舊
    法之問題，應一律適用裁判時之現行刑法第二條，以決定適
    用之刑罰法律。而被告戊○○行為後，刑法第五十五條關於
    牽連犯之規定業經刪除，則被告戊○○所犯違反期貨交易法
    、公司法二罪，若依舊法規定，僅以一罪論；若依新法，則
    須分論併罰，比較後以舊法較為有利，自應依修正後刑法第
    二條第一項前段規定，適用修正前刑法之相關規定予以論處
    。
(二)、本案被告戊○○以未經認許之謝氏公司名義對外招攬客戶簽
    訂外匯保證金交易，並以訊匯公司名義經營期貨經理與顧問
    事業，核其所為，係犯期貨交易法第一百十二條第五款之未
    經許可擅自經營期貨經理事業、期貨顧問事業罪及公司法第
    十九條第二項之以未經設立登記之公司名義營業罪。被告戊○○與己○○、乙○○、吳明航就上開犯行間，互有犯意聯
    絡及行為分擔，均為共同正犯（比較適用新舊法關於共犯之
    規定後，兩者並無不同）。又被告戊○○雖有多次未經許可
    實施期貨經理、顧問事業之犯行，但其係在訊匯公司工作期
    間，以經營同一事業之營業犯意反覆延續為之，應評價為單
    純一罪。再被告戊○○所犯以未經設立登記之公司名義營業
    、未經許可而擅自經營期貨經理及期貨顧問事業兩罪之間，
    有方法結果之牽連關係，應依修正前刑法第五十五條規定，
    從一重之未經許可而擅自經營期貨經理及期貨顧問事業罪處
    斷。又公訴人起訴事實雖未敘及被告戊○○以未經設立登記
    之公司名義營業罪，但檢察官事後就此部已移送併辦，且該
    部分犯行與檢察官業已起訴並經本院論罪之部分，有牽連犯
    之裁判上一罪關係，自為起訴效力所及，本院自得一併審究
    。爰審酌被告前無任何前科紀錄，有臺灣高等法院被告前案
    紀錄表一份附卷為憑，足見其素行尚稱良好，又其犯罪動機
    係為賺取高額佣金，乃為上開犯行，又其招攬救總簽訂外幣
    保證金契約之金額高達美金五十萬元，惟其代客操作結果僅
    餘美金四千八百一十三元，對於救總造成之損害甚鉅，再參
    酌其犯罪時間長達兩年餘，惟其在訊匯公司原本擔任高級營
    業員，嗣後始成為副理，層級較吳明航、己○○為低，參與
    犯罪之程度較輕，並考量其犯罪後一再推諉卸責，未見悔意
    等一切情狀，量處如主文所示之刑。至於扣案如附表所示訊
    匯公司簡介宣傳資料、公司人事薪佣福利制度資料、外匯買
    賣交易紀錄、匯款水單、帳戶管理費收取流程表、客戶買賣
    結算單等物，分屬訊匯公司所有或應交給客戶所有之物，並
    非戊○○或其共犯所有供犯本罪所用、所得之物，上開物品
    又均非違禁物，故不予沒收。
據上論斷，應依刑事訴訟法第二百九十九條第一項前段，期貨交
易法第一百十二條第五款，公司法第十九條第二項，刑法第十一
條前段、第二條第一項前段、第二十八條，九十四年二月二日修
正前刑法第五十五條，判決如主文。
本案經檢察官張友寧到庭執行職務
中　　華　　民　　國　　96　　年　　5 　　月　　3 　　日
　　　　　　　　　刑事第三庭    審判長法　官　黃雅芬
                                      法  官  胡宗淦
                                      法　官　游士珺
上正本證明與原本無異。
如不服本判決，應於判決送達後10日內向本院提出上訴狀（應抄
附繕本）。告訴人或被害人如對於本判決不服者，應具備理由請
求檢察官上訴，其上訴期間之計算係以檢察官收受判決正本之日
期為準。
                                      書記官  林素霜
中　　華　　民　　國　　96　　年　　5 　　月　　4 　　日
附錄本案論罪科刑法條全文
期貨交易法第112條
有下列情事之一者，處 7 年以下有期徒刑，得併科新臺幣 3 百
萬元以下罰金：
一  未經許可，擅自經營期貨交易所或期貨交易所業務者。
二  未經許可，擅自經營期貨結算機構者。
三  違反第 56 條第 1 項之規定者。
四  未經許可，擅自經營槓桿交易商者。
五  未經許可，擅自經營期貨信託事業、期貨經理事業、期貨顧
    問事業或其他期貨服務事業者。
六  期貨信託事業違反第 84 條第 1 項規定募集期貨信託基金者
    。
七  違反第 106 條、第 107 條或第 108 條第 1 項之規定者。
公司法第19條
未經設立登記，不得以公司名義經營業務或為其他法律行為。
違反前項規定者，行為人處1年以下有期徒刑、拘役或科或併科
新臺幣15 萬元以下罰金，並自負民事責任；行為人有二人以上
者，連帶負民事責任，並由主管機關禁止其使用公司名稱。
